【裁判字號】    96,交簡上,324
【裁判日期】    970131
【裁判案由】    公共危險
【裁判全文】
臺灣高雄地方法院刑事判決           96年度交簡上字第324號
上  訴  人
即  被  告  甲○○
上列上訴人即被告因公共危險案件，不服本院交通法庭96年度交
簡字第3339號中華民國96年9 月11日所為第一審判決（聲請簡易
判決處刑案號：96年度撤緩偵字第241 號），本院管轄之第二審
合議庭裁定進行簡式審判程序，判決如下：
    主  文
上訴駁回。
    事  實
一、甲○○於民國95年4 月1 日晚上10時許，在其位於高雄市前
    鎮區○○○路523 巷2 弄7 號2 樓住處飲用酒類後，已達不
    能安全駕駛動力交通工具之程度，仍於當晚11時許，駕駛車
    牌號碼8S－1572號自用小客車出門，同年月2 日凌晨零時45
    分許，途經高雄市前鎮區○○○路與鎮興路口時，因不勝酒
    力，撞及路旁水銀燈柱致發生車禍，經送醫救治，並經警實
    施酒測，測得其呼氣之酒精濃度為每公升0.48毫克。
二、案經高雄市政府警察局前鎮分局報請臺灣高雄地方法院檢察
    署檢察官偵查後聲請簡易判決處刑。
    理  由
一、程序部分：本判決所引之證據資料（詳後引證據），其中傳
    聞證據部分，縱無刑事訴訟法第159 條之1 至第159 條之4
    或其他規定之傳聞證據例外情形，亦因檢察官、被告或同意
    可作為證據使用，或未聲明異議，依刑事訴訟法第159 條之
    5 第1 項、第2 項之規定，本院審酌該證據作成之情況，認
    為適當，應得為證據。
二、實體部分：
  (一)訊據被告甲○○固不否認於上揭時地，酒後駕駛該自用小客
    車，而犯刑法第185 條之3 之不能安全駕駛動力交通工具罪
    ，惟辯稱：伊之上開酒後駕車行為業經臺灣高雄地方法院檢
    察署檢察官以95年度偵字第11386 號為緩起訴處分，緩起訴
    期間為1 年，伊並已依緩起訴處分所要求之條件立悔過書，
    並向臺灣高雄地方法院檢察署指定之公益團體、地方自治團
    體或社區提供40小時之義務勞務，故臺灣高雄地方法院檢察
    署檢察官撤銷上開緩起訴處分再提起公訴於法不合云云。經
    查：
  1.按刑法第185 條之3 係抽象危險犯，非實害犯，行為人客觀
    上已達不能安全駕駛之程度，且主觀上知其飲酒可能造成不
    能安全駕駛結果，竟仍放任自己駕駛，即應認有故意，而該
    當該罪。至於是否達『不能安全駕駛之程度』之認定，應依
    具體個案之實際情形判斷之，依目前醫學一致見解，吐氣酒
    精濃度達每公升0.25毫克以上時，將使駕駛人產生複雜之技
    巧障礙、駕駛能力變壞之行為表現，肇事比率比一般未飲酒
    時高出2 倍；吐氣酒精濃度達每公升0.5 毫克以上時，將使
    駕駛人產生說話含糊、腳步不穩之行為表現，肇事比率比一
    般未飲酒時高出7 倍；吐氣酒精濃度達每公升0.55毫克以上
    時，將使駕駛人產生平衡感與判斷力障礙升高之行為表現，
    肇事比率比一般未飲酒時高出10倍；甚而如吐氣酒精濃度達
    每公升0.75毫克時，駕駛人將產生明顯酒醉、步履蹣跚之行
    為狀態，其肇事比率比一般高25倍，並認為吐氣酒精濃度達
    每公升0.55毫克以上時，即達絕對『不能安全駕駛之程度』
    。因該0.55毫克之數值，係經由實際偵測所得之統計值，為
    經驗科學上所肯定之客觀實驗數據，是以該數值作為絕對不
    能安全駕駛之標準，不僅不違反經驗法則，且免舉證之困難
    。準此，若吐氣酒精濃度達每公升0.55毫克以上時，應認已
    達絕對不能安全駕駛之程度，若數值在此之下，則須輔以客
    觀事實，方可認定是否已達不能安全駕駛之程度。
  2.本件被告酒後駕駛該自用小客車於上揭時、地發生車禍乙情
    ，業經被告坦承在卷，並有道路交通事故現場圖、高雄市政
    府警察局舉發違反道路交通管理事件通知書附卷可稽，且經
    測試呼氣酒精濃度為每公升0.48毫克，於發生本件車禍為警
    查獲時有呆滯木僵、泥醉等情事，並因其意識不清、胡言亂
    語致不宜製作筆錄，有刑法第185 之3 案件測試觀察紀錄表
    、95年4 月2 日1 時25分交通事故談話紀錄表各1 份附卷可
    佐，足徵其駕駛判斷力顯然欠佳，而達於不能安全駕駛動力
    交通工具之情狀。
  3.被告雖以前揭情詞置辯，惟被告本件酒後駕車犯行曾經臺灣
    高雄地方法院檢察署檢察官於95年5 月17日以95年度偵字第
    11386 號為緩起訴處分，緩起訴期間1 年，被告並應向臺灣
    高雄地方法院檢察署指定之公益團體、地方自治團體或社區
    提供40小時之義務勞務，該緩起訴處分於95年7 月5 日確定
    並起算緩起訴處分履行期間，有該95年度偵字第11386 號緩
    起訴處分書及台灣高等法院高雄分院95年度上職議字第2426
    號處分書各1 份在卷可稽，則被告緩起訴期間應至96年7 月
    4 日屆滿，而被告復於96年6 月10日又犯不能安全駕駛動力
    交通工具罪，經臺灣高雄地方法院檢察署檢察官以96年度偵
    字第17048 號聲請簡易判決處刑，由本院以96年度交簡字第
    2437號判決判處有期徒刑4 月，並經本院以96年度交簡上字
    第216 號判決駁回被告上訴確定，有上開2 判決及台灣高等
    法院被告前案紀錄表在卷可佐，臺灣高雄地方法院檢察署檢
    察官乃於96年6 月29日以被告於緩起訴期間內故意犯有期徒
    刑以上之罪，依刑事訴訟法第253 條之3 第1 項規定，以96
    年度撤緩字第239 號撤銷上開95年度偵字第11386 號緩起訴
    處分，並於96年7 月4 日揭示公告，有該撤銷緩起訴處分書
    及公告為據，則臺灣高雄地方法院檢察署檢察官撤銷95 年
    度偵字第11386 號緩起訴處分並聲請本件簡易判決，尚難謂
    違法。
  4.綜上，被告所辯，均無足採，本案犯罪事證明確，自應依法
    論科。
  (二)核被告所為，係犯刑法第185 條之3 之不能安全駕駛動力交
    通工具罪。原審依上開罪名，且以被告係汽車駕駛人，酒後
    駕車在道路上行駛，對往來之公眾及駕駛人自身皆具有高度
    危險性，竟仍酒後駕駛汽車，經警攔檢測得呼氣酒精濃度達
    每公升0.48毫克，客觀上其漠視自己及公眾行之安全，復參
    以未造成他人傷亡，僅造成路旁水銀燈柱毀損，念其犯後坦
    承犯行等一切情狀，量處拘役50日所示之刑，並考量本件犯
    罪情節之輕重，及被告係專科畢業，職業為無，經濟狀況小
    康等情，諭知如易科罰金以新臺幣1 千元折算1 日。並以被
    告犯罪時間在96年4 月24日以前，爰依中華民國96年罪犯減
    刑條例第2 條第1 項第3 款、第7 條之減刑規定，減其宣告
    刑2 分之1 ，並諭知易科罰金折算標準，其認事用法均無違
    誤，其刑罰裁量權之行使堪稱平允、妥適，上訴人主張臺灣
    高雄地方法院檢察署檢察官撤銷緩起訴處分不合法而提起上
    訴，請求撤銷原審判決，揆諸前開說明，核無理由而應予駁
    回。
據上論斷，依刑事訴訟法第455 條之1 第1 項、第3 項、第368條
，判決如主文。
本案經檢察官郭騰月到庭執行職務。
中    華    民    國    97    年    1    月    31    日
                    交通法庭   審判長 法  官  陳明富
                                      法  官  張琬如
                                      法  官  王淑惠
以上正本證明與原本無異。
不得上訴。
中    華    民    國    97    年    1    月    31     日
                                      書記官  郭素蓉
附錄法條：
中華民國刑法第185條之3
服用毒品、麻醉藥品、酒類或其他相類之物，不能安全駕駛動力
交通工具而駕駛者，處1 年以下有期徒刑、拘役或3 萬元以下罰
金。


司法院資訊處製作；財團法人民間司法改革基金會備份。
